

# Lorena Vanesa Delgado

# TESTER QA

Soy Tester QA y estudiante de Desarrollo de software.

Me interesa formar parte de un equipo de trabajo, donde pueda aportar mis habilidades y experiencias, y adquirir nuevas herramientas y conocimientos que enriquezcan mi trayecto profesional.

#### **CONTACTO**

 $\vee$ 

lorenadelgado.ba@gmail.com



54 11 3232 2710



@lorevandelgado



Villa Ballester, Buenos Aires Argentina

#### CONOCIMIENTOS

- · Casos de prueba
- · Reporte de bugs
- · Regression Test
- Test exploratorio
- Smoke Test
- · Consultas SQL
- HTML/CSS
- Jira
- Postman

### FORMACIÓN ACADÉMICA

- Tecnicatura en Desarrollo Web y Aplicaciones Digitales (ISPC)
- Tecnicatura Superior en Desarrollo de Software - ISFT 225 - (2021 - 2023)
- Licenciatura en Administración y Gestión Empresarial (UNSAM - 2020)
- Analista Universitaria en Negocios (UNSAM - 2015)

#### **EXPERIENCIA LABORAL**

# Tester QA Jr.

Tester QA manual - MDP, (Jul 2021 - Actualmente)

- Análisis de requerimientos
- Armado de Plan de Pruebas
- Creación de Casos de Pruebas
- Ejecución de Pruebas de software
- Testeo y Reporte de Errores
- Control de documentación de respaldo

## Tester QA Tr.

Trans-TI - Práctica de capacitación, (2021)

- Ciclo de vida del Testing.
- Especificación de Requerimientos
- · Casos de Prueba
- Reporte de Bugs
- Test de Regresión
- Test Exploratorio
- Árbol de decisión

#### Analista de Facturación

OCASA Argentina - (Abr 2019 - Ene 2020)

- Análisis de requerimientos del cliente.
- Gestión y Control de facturación.
- Elaboración de información soporte.
- Ateció a cliente interno y externo.

#### **IDIOMAS**

- Inglés: Oral: Intermedio | Escrito: Avanzado
- Portugués: Oral y Escrito: Básico